【裁判字號】    89,易,359
【裁判日期】    891220
【裁判案由】    竊盜
【裁判全文】
臺灣苗栗地方法院刑事判決                          八十九年度易字第三五九號
    公  訴  人  臺灣苗栗地方法院檢察署檢察官
    被      告  乙○○
右列被告因竊盜案件，經檢察官提起公訴（八十九年度偵字第七五五號），及同署移
送併辦（八十九年度偵字第三九七八號），本院判決如左：
    主  文
乙○○連續竊盜，累犯，處有期徒刑壹年貳月。
    事  實
一、乙○○有違反麻醉藥品管理條例、恐嚇等前科，民國八十五年間因違反麻醉藥品
    管理條例、槍砲彈藥刀械管制條例，經法院分別判處有期徒刑七月、五月確定，
    定其執行刑為十一月，於八十七年三月十日執行完畢，仍不知警惕，意圖為自己
    不法之所有，並基於概括之犯意，先於八十九年二月十二日上午十時三十分許，
    見丙○○所有停放於苗栗縣後龍鎮大山里十二鄰下大山腳六之三號之車牌號碼Ｊ
    Ｖ─七四七九號自用小客車車內鑰匙未拔起，乘機將之竊取，得手後據為己有以
    為代步之用，嗣於同日下午十七時三十分許，在苗栗縣後龍鎮大山里濱海公園停
    車場內為警查獲。
二、乙○○承前之意圖為自己不法所有之概括犯意，於同年九月二十六日凌晨二時許
    ，在苗栗縣後龍鎮福寧里一鄰頭湖二十號前，見戊○○所有，車牌號碼三八三─
    一○二二號之重型機車上鑰匙未拔起，乘機將之竊取，並騎至苗栗縣通霄鎮新埔
    里時，因該車故障，乙○○即下車步行至同鎮新埔里十九鄰一四六號前，見丁○○所有之銀色腳踏車停放該處亦未上鎖，即將之竊取後騎至同鎮新埔里四鄰二十
    五號雲天宮前，並於稍後經警查獲。
三、案經苗栗縣警察局竹南分局報請臺灣苗栗地方法院檢察署檢察官偵查起訴，及苗
    栗縣警察局通霄分局報請臺灣苗栗地方法院檢察署檢察官移送併辦。
    理  由
一、訊據被告乙○○矢口否認上開犯行，辯稱：八十九年二月十二日當日從上午八時
    從土地公廟走到位於後龍外埔朋友甲○○家裡，到了下午四時才離開，當日之警
    訊時是因伊有吃藥且被警察打，要其承認始承認，九月二十六日凌晨時從後龍騎
    腳踏車想到通霄分局埔口派出所休息時，就有看到車號三八三─一○二二號之重
    型機車停在派出所前，後因警員要其離開，伊始騎腳踏車到秋茂園內喝酒，喝完
    後出來牽錯腳踏車，始將丁○○之腳踏車騎至雲天宮拜拜，當時有吸膠，處於空
    窗期，所以無法控制精神云云。經查：
    (一)前揭事實一車輛失竊之事實，業據被害人丙○○指述明確，並有贓物認領保管
      單一紙在卷可稽，核與被告於警訊及偵訊所供述之情節相符，且被告當日係在
      苗栗縣警察局竹南分局大山派出所陪同下於十七時到甲○○家中，當時只待十
      分鐘左右，業據證人甲○○於本院訊問時證述明確，核與證人即本案之查獲警
      員鄭明彬所言：「在警局時有帶被告到甲○○家裡拿工具，被告在警局作筆錄
      時神智都很清楚，在被告牽車的地方也有一台腳踏車，被告是騎腳踏車去換汽
      車的：：：警訊時並沒有警察打他（即被告）」相符，參以被告於本院命其與
      證人鄭明彬對質時始又改口稱「當時是下午我本來在土地公廟，後來是要到甲○○家，警察在路上遇到我問要到那裡我說要去找甲○○：：：我在濱海公園
      確實有拿包包，但我只有撿到包包，且警察問我時我也說我只撿到包包」，所
      辯前後矛盾，是被告前開所辯顯皆係事後卸責之詞。
    (二)前揭事實二車輛失竊之事實，均據被害人戊○○及丁○○指述明確，並有贓物
      認領保管單二紙在卷可稽，核與被告於警訊及偵訊所供述之情節相符，參以被
      害人丁○○於本院訊問時表示：「是被告告訴警察在哪裡偷到警察才通知我們
      領回」，及被害人戊○○於本院審理時表示：「當天早上我起床後發現車子不
      見了，本來我要報警後來警察就打電話給我說車子在派出所」，則如非被告於
      警訊時確有向警員坦承偷竊之地點及事實，則警局焉知被告所棄置車子之地點
      及失竊之事實，且被告既能清楚供認犯罪之事實，足證被告當時並無心神喪或
      耗弱之情形，是被告前開所辯空窗期之詞亦屬事後推卸之用。
    (三)綜上所述，被告所辯皆係卸責之詞，委無足採，本件事證明確，被告犯行洵堪
      認定。
二、核被告所為，係犯刑法第三百二十條第一項之罪。被告先後多次之竊盜犯行，時
    間緊接，方法相似，且觸犯構成要件相同之罪名，顯係基於概括犯意所為，為連
    續犯，應依刑法第五十六條之規定以一罪論，並加重其刑。查被告曾有違反麻醉
    藥品管理條例、恐嚇等前科，民國八十五年間因違反麻醉藥品管理條例、槍砲彈
    藥刀械管制條例，經法院分別判處有期徒刑七月、五月確定，定其執行刑為十一
    月，於八十七年三月十日執行完畢，有臺灣苗栗地方法院檢察署刑案資料查註紀
    錄表及臺灣高等法院被告全國前案紀錄表各一份在卷足憑，其於有期徒刑之執行
    完畢後五年內再犯有期徒刑以上之本罪，為累犯，應依刑法第四十七條之規定遞
    加重其刑。爰審酌被告犯罪之動機、目的、連續三次竊盜所生危害非輕、犯罪後
    否認犯行，態度不佳及檢察官求刑等一切情狀，量處如主文所示之刑，以資懲儆
    。末查被告雖於八十九年九月二十六日凌晨五時許於前揭雲天宮內涉嫌欲強盜被
    害人己○之財物（另由檢方偵辦），遭己○呼救後未經己○同意騎走己○之腳踏
    車，惟被告於證人錢萬枝追趕時即自動將腳踏車騎回原處，顯見被告係因欲逃逸
    始倉皇騎錯腳踏車，並無不法所有之意圖，本院自無庸併予審理；另被告雖於八
    十八年二月八日凌晨三時二十分許於夜間侵入住宅竊盜，並於八十九年九月二十
    六日經臺灣高等法院臺中分院判處有期徒刑八月確定，惟本件被告犯罪之時間為
    八十九年二月十二日之後，與該案犯罪時間已相距一年餘，且其犯罪態樣不同，
    故被告顯非基於概括犯意為之，本件並非該案既判力效力所及，均附此敘明。
據上論斷，應依刑事訴訟法第九十九條第一項前段，刑法第五十六條、第三百二十條
第一項、第四十七條，罰金罰鍰提高標準條例第一條前段，判決如主文。
本案經檢察官蔡宗熙到庭執行職務。
中      華      民      國    八十九    年     十二     月     二十     日
                                 臺灣苗栗地方法院刑事庭
                                     法  官  黃  建  都
右正本證明與原本無異
如不服本判決，應於判決送達後十日內向本院提出上訴狀（應附繕本），上訴於臺灣
高等法院臺中分院。
                                     書記官  黃  士  益
中      華      民      國    八十九    年     十二     月     二十     日
附錄本案論罪科刑法條全文：
刑法第三百二十條第一項
意圖為自己或第三人不法之所有，而竊取他人之動產者，為竊盜罪，處五年以下有期
徒刑、拘役或五百元以下罰金。


司法院資訊處製作；財團法人民間司法改革基金會備份。
